【裁判字號】    99,上訴,181
【裁判日期】    990309
【裁判案由】    毒品危害防制條例
【裁判全文】
臺灣高等法院臺中分院刑事判決         99年度上訴字第181號
上  訴  人
即  被  告  甲○○
上列上訴人因違反毒品危害防制條例案件，不服臺灣彰化地方法
院98年度訴字第1614號中華民國98年10月30日第一審判決（起訴
案號：臺灣彰化地方法院檢察署98年度毒偵字第1584號），提起
上訴，本院判決如下：
    主    文
上訴駁回。
    理    由
一、按依刑事訴訟法第350條、第361條、第362條、第367條規定
    ，不服地方法院之第一審判決而上訴者，須提出上訴書狀，
    並應敘述具體理由，為上訴必備之程式；其所提出之書狀未
    敘述上訴理由，或僅曾以言詞陳述上訴理由者，均應於上訴
    期間屆滿後20日內補提理由書於第一審法院。第一審法院經
    形式審查，認逾期未補提上訴理由者，應定期間先命補正；
    逾期未補正者，為上訴不合法律上之程式，應以裁定駁回。
    倘已提出上訴理由，但所提非屬具體理由者，則由第二審法
    院以上訴不合法律上之程式，判決駁回。而所謂具體理由，
    必係依據卷內既有訴訟資料或提出新事證，指摘或表明第一
    審判決有何採證認事、用法或量刑等足以影響判決本旨之不
    當或違法，而構成應予撤銷之具體事由，始克當之（例如：
    依憑證據法則具體指出所採證據何以不具證據能力，或依憑
    卷證資料，明確指出所為證據證明力之判斷如何違背經驗、
    論理法則）；倘僅泛言原判決認定事實錯誤、違背法令、量
    刑失之過重或輕縱，而未依上揭意旨指出具體事由，或形式
    上雖已指出具體事由，然該事由縱使屬實，亦不足以認為原
    判決有何不當或違法者（例如：對不具有調查必要性之證據
    ，法院未依聲請調查亦未說明理由，或援用證據不當，但除
    去該證據仍應為同一事實之認定），皆難謂係具體理由，俾
    與第二審上訴制度旨在請求第二審法院撤銷、變更第一審不
    當或違法之判決，以實現個案救濟之立法目的相契合，並節
    制濫行上訴（最高法院97年度台上字第892號刑事判決意旨
    參照）。
二、上訴人即被告甲○○（下稱被告）不服原審判決提起上訴，
    其上訴理由略謂：被告於98年7 月9 日之後已戒除吸食海洛
    因及安非他命之惡習，每日回院服用美沙冬治療，且犯後對
    於自己犯行至為懊悔，而被告之父母年老，均倚靠上訴人維
    持家計，懇請審酌上開情節為被告從輕之判決，以利自新云
    云。
三、經查：
  (一)被告因不服地方法院之第一審判決，而向原審法院具狀提出
    上訴狀、上訴理由狀，敘明上訴理由，依刑事訴訟法第361
    條第2 項條文、立法修正理由及上開最高法院判決意旨，被
    告倘已提出上訴理由，但所提非屬具體理由者，由第二審法
    院以上訴不合法律上之程式，以判決駁回之。至於上訴理由
    是否具體，係屬第二審法院審查範圍，則不在命補正之列（
    參見法院辦理刑事訴訟案件應行注意事項第162 點），合先
    敘明。
  (二)按量刑輕重係屬事實審法院得依職權自由裁量之事項，茍已
    斟酌刑法第57條各款所列情狀而未逾法定刑度，即不得遽指
    為違法。被告於原審坦承確有於98年7 月9 日晚間8 時許，
    在其位於彰化縣彰化市○○街97巷49號之住處內，混和施用
    第一級毒品海洛因及第二級毒品甲基安非他命等情（見原審
    卷第38頁背面），其上訴意旨對原審判決採用證據、認定事
    實及適用法律等節均不爭執。而原審判決理由已詳予載明審
    酌被告之施用毒品前科素行，累犯應加重其刑各節，並審酌
    被告前經強制戒治程序，再經法院判處罪刑並執行完畢後，
    仍未能徹底戒絕毒品，再犯本件施用第一、二級毒品犯行，
    足見其戒絕毒癮之意志不堅，未能體悟施用毒品對自己造成
    之傷害及社會之負擔，惟念其犯後尚知坦承犯行，態度良好
    ，及施用毒品乃戕害自身健康，尚未直接危害他人，反社會
    性不高等一切情狀，就其施用第一、二級毒品之犯行論以想
    像競合犯，並量處有期徒刑1 年2 月，顯已注意適用刑法第
    57條之規定，原審所處之刑符合「罰當其罪」之原則，並無
    輕重失衡之情形。被告上訴意旨請求從輕量刑，表達其已經
    戒除惡習且家中父母年老、生活困苦等旨，固值同情，惟不
    足以認為原判決有何不當或違法，難謂已提出具體理由，因
    認其上訴違背法律上之程式，應予駁回，並不經言詞辯論為
    之。
據上論斷，應依刑事訴訟法第367 條前段、第372 條，判決如主
文。
中    華    民    國    99    年    3     月    9     日
            刑事第十一庭  審判長法  官  郭  同  奇
                                法  官  許  冰  芬
                                法  官  陳  慧  珊
以上正本證明與原本無異。
如不服本判決應於收受送達後十日內向本院提出上訴書狀，其未
敘述上訴理由者，並得於提起上訴後十日內向本院補提理由書狀
（均須按他造當事人之人數附繕本）「切勿逕送上級法院」。
                                書記官  高  麗  淇
中    華    民    國    99    年    3     月    9     日

司法院資訊處製作；財團法人民間司法改革基金會備份。
